臺灣桃園地方法院民事裁定　　　　　　　　110年度亡字第1號
聲　請　人　臺灣桃園地方檢察署

代　理　人　江婉甄檢察事務官

相　對　人　張添清　
上列聲請人聲請宣告相對人死亡事件，本院裁定如下：
    主      文
宣告張添清（男，民國21年4 月4 日，身分證統一編號：Z000000000號，籍設：桃園市○○區○○路000 號3 樓）於民國103 年
8 月31日下午12時死亡。
聲請程序費用由相對人之遺產負擔。
    理    由
一、按失蹤人失蹤滿7 年後，法院得因利害關係人或檢察官之聲
    請，為死亡之宣告；失蹤人為80歲以上者，得於失蹤滿3 年
    後，為死亡之宣告；宣告死亡之裁定，利害關係人或檢察官
    得聲請之，民法第8 條第1 、2 項，家事事件法第155 條分
    別定有明文。又按宣告死亡之裁定應確定死亡之時；受死亡
    宣告者，以判決內所確定死亡之時，推定其為死亡；前項死
    亡之時，應為前條各項所定期間最後日終止之時，但有反證
    者，不在此限，家事事件法第159 條第1 項、民法第9 條分
    別明文規定。
二、聲請意旨略以：相對人即失蹤人張添清為民國00年0 月0 日
    生，現年88歲，失蹤人雖設籍上址桃園市揚梅區戶政事務所
    ，然其自96年8 月31日起行方不明，迄今失蹤已逾7 年，至
    今仍未尋獲，失蹤人亦未由桃園市政府社會局收容安置，亦
    無失蹤人使用殯葬設施資料，又失蹤人無在臺其他親屬，現
    未在監所，亦查無其自失蹤時起迄今之入出境資料，復查無
    全民健康保險投保及就醫紀錄，嗣於108 年8 月6 日、109
    年6 月24日間經桃園市楊梅區戶政事務所派員查訪，仍查無
    其行蹤，足認失蹤人生死不明迄今已逾7 年，前經聲請本院
    准以110 年度亡字第1 號公示催告，並刊登新聞紙在案，現
    申報期間屆滿，未據失蹤人陳報其生存、或知失蹤人生死者
    陳報其所知。為此，爰依法聲請准予宣告相對人死亡等語。
三、經查，聲請人主張之前揭事實，，業據提出與其所述相符之
    桃園市楊梅區戶政事務所109 年10月26日桃市楊戶字第1090
    007075號函、失蹤人戶籍資料（現戶全戶）、桃園市政府社
    會局109 年11月19日桃社老字第1090101234號函、桃園市政
    府殯葬管理所109 年8 月27日桃市殯字第1090004733號函、
    失蹤人口系統資料報表、桃園區戶政事務所親屬及鄰里長或
    鄰居訪查紀錄表影本、健保資訊連結作業查詢紀錄、完整矯
    正簡表、入出境資訊連結作業查詢結果、三親等資料查詢結
    果等件為證，經本院查閱無訛，堪認聲請人之上開主張為真
    實。
四、本件相對人為21年4 月4 日生，於96年8 月31日失蹤時，為
    75歲，迄今生死不明已逾7 年，且聲請人前聲請本院以110
    年度亡字第1 號裁定准許對相對人為公示催告，並於110 年
    2 月18日將本院公示催告裁定刊登新聞紙乙節，有該裁定及
    聲請人提出新聞紙乙份在卷可稽，今申報期間屆滿，仍未據
    相對人陳報其生存或知其生死者陳報其所知，揆諸首揭法律
    規定，聲請人於相對人失蹤滿7 年後，聲請對之為死亡宣告
    ，於法洵屬有據。又相對人係於96年8 月31日失蹤，計至10
    3 年8 月31日屆滿7 年，依民法第9 條第2 項前段規定，應
    推定於是日下午12時為其死亡之時，爰准予依法宣告。
五、依家事事件法第154 條第3 項，裁定如主文。
中    華    民    國   110    年    11    月    17    日
                       家事庭   法  官  謝伊婷
以上正本係照原本作成。
如對本裁定抗告須於裁定送達後10日內向本院提出抗告狀。
中    華    民    國   110    年    11    月    18    日
                                書記官  温菀淳